【裁判字號】    89,交易,19
【裁判日期】    890711
【裁判案由】    業務過失傷害
【裁判全文】
臺灣基隆地方法院刑事判決                          八十九年度交易字第一九號
    公  訴  人  台灣基隆地方法院檢察署檢察官
    被      告  乙○○
右列被告因過失傷害案件，經檢察官提起公訴（八十九年度偵字第○四五八號），本
院判決如左：
    主      文
乙○○從事業務之人，因業務上之過失傷害人，處有期徒刑捌月。
    事      實
一、乙○○以駕駛曳引車為他人運送貨物為業，為從事駕駛業務之人。於民國八十八
    年十一月三日十五時四十分許，駕駛車牌號碼ＫＣ—四七○號曳引車，沿台北縣
    瑞芳鎮○○○路往台北方向行駛，途經該路段五‧五公里處，本應注意汽車在劃
    有分向限制線之路段，不得駛入來車之車道內，依當時日間光線充足，視距良好
    ，並無不能注意之情事，竟因緊急煞停，致車輛失控，衝入對向車道內，適有於
    對向車道內遵行方向行駛，由甲○○所駕駛之車牌號碼ＦＤ—五八七五號自用小
    客車，及由戊○○所駕駛其上並附載有丙○○、丁○○○二人之車牌號碼ＩＡ—
    ○七八○號自用小客車，均因閃煞不及，撞及前揭由乙○○所駕之曳引車，甲○○因而受有頭部外傷合併臉及頭皮撕裂傷、左胸第九肋骨骨折等傷害；戊○○受
    有頭部外傷合併腦震盪、頸部挫傷等傷害；丙○○受有左側嘴角裂傷、頭部外傷
    等傷害；丁○○○則受有胸部挫傷併左側第五至第八肋骨骨折、左小腿挫擦傷、
    右手挫傷、頭部外傷等傷害。
二、案經被害人甲○○、戊○○、丙○○、丁○○○訴由台北縣警察局瑞芳分局報請
    台灣基隆地方法院檢察署檢察官偵查起訴。
    理      由
一、訊據被告固坦承於右揭時地駕車發生車禍致告訴人甲○○等四人受傷等情不諱，
    惟矢口否認其有過失云云。然查，右揭犯罪事實，業據被告於警訊中供承在卷，
    核與告訴人甲○○等四人於警訊、偵審中指訴之情節相符，並有道路交通事故調
    查報告表乙紙、台灣礦工醫院、瑞芳醫院診斷證明書四紙及現場照片等在卷可稽
    ，且由該現場照片觀之，被告之車頭與曳引車身幾乎已完全橫入對向車道內，是
    被告辯稱其無過失，顯係卸責之詞，不足採信。
二、按汽車在雙向車道行駛時，在劃有分向限制線之路段，不得駛入來車之車道內。
    道路交通安全規則第九十七條第三款定有明文。查被告於前揭時地駕駛車輛應注
    意並能注意而不注意上開規定，以致肇事，被告之行為自有過失。又告訴人甲○○等人因本件車禍受傷，與被告之行為間自有相當因果關係。是本件之事證明確
    ，被告之犯行洵堪認定，自應依法予以論科。
三、被告乙○○係職業駕駛人，其於執行業務中開車肇事，致人受傷，核其所為係犯
    刑法第二百八十四條第二項前段之業務上過失傷害罪。查被告一個過失行為，致
    告訴人甲○○等四人受傷之結果，係一行為觸犯數構成要件相同之罪名，為想像
    競合犯，應從一重之業務上過失傷害罪處斷。爰審酌被告駕車肇事導致四人受傷
    ，其過失程度嚴重、所生之危害非輕、肇事後猶飾詞卸責，態度不佳，且尚未與
    被害人達成民事和解賠償等一切情狀，量處如主文所示之刑。
據上論斷，應依刑事訴訟法第二百九十九條第一項前段，刑法第二百八十四條第二項
前段、第五十五條、罰金罰鍰提高標準條例第一條前段，判決如主文。
本案經檢察官林楨森到庭執行職務
中      華      民      國    八十九    年      七      月     十一     日
                                臺灣基隆地方法院交通法庭
                                        法    官  林火炎
右正本證明與原本無異。
對於本件判決如有不服，應於收受送達後十日內，向本院提出上訴書狀，上訴於臺灣
高等法院，並按他造當事人之人數附具繕本。
                                        書 記 官  明祖斌
中      華      民      國    八十九    年      七      月      十九    日
附錄論罪法條
刑法第二百八十四條第二項：
從事業務之人，因業務之過失傷害人者，處一年以下有期徒刑、拘役或一千元以下罰
金。致重傷者，處三年以下有期徒刑、拘役或二千元以下罰金。


司法院資訊處製作；財團法人民間司法改革基金會備份。
